臺灣臺南地方法院刑事判決　　　　　　　 94年度易字第269號
公　訴　人　臺灣臺南地方法院檢察署檢察官
被　　　告　丙　○　○　男29.
上列被告因竊盜等案件，經檢察官提起公訴（94年度偵字第3083
號），被告就犯罪事實為有罪之陳述，經本院裁定進行簡式審判
程序後，並判決如下：
    主  文
丙○○毀越安全設備竊盜，處有期徒刑捌月。
    事  實
一、丙○○基於意圖為自己不法所有之概括犯意，於民國九十三
    年十二月十三日下午一時許，見甲○○所居住之臺南縣新市
    鄉○○村○○路九十二巷十號八樓之七住宅無人在家之際，
    先自頂樓徒手攀爬進入上址陽台，再以腳踢破臥室通氣窗玻
    璃之安全設備而進入屋內，竊取甲○○所有之項鍊一條、手
    鍊一條、萬泰商業銀行之現金卡一張及該現金卡密碼資料之
    字條，得手後隨即逃逸。丙○○旋復持上開現金卡，連續於
    如附表所示之時間至附表所示之地點（其中附表編號一至編
    號七間之關係為接續犯），以插入前開現卡並將密碼輸入自
    動櫃員機之不正方法，使各提款機辨識系統對真正持卡人之
    識別陷於錯誤，以此方式共計領得新臺幣（下同）十一萬元
    ，並於九十三年十二月十四日將上開現金卡、項鍊及手鍊等
    物，丟棄至臺南縣新市鄉○○街與永福街口之垃圾回收場。
    嗣經警據報調閱金融機構之監視錄影畫面後，始循線查獲上
    情
二、案經甲○○訴由臺南縣警察局善化分局報告臺灣臺南地方法
    院檢察署檢察官偵查起訴。
    理  由
一、本件被告丙○○所犯為死刑、無期徒刑或最輕本刑為三年以
    上有期徒刑以外之罪，其於準備程序中就被訴事實為有罪之
    陳述，經法官告知簡式審判程序之旨，並聽取公訴人之意見
    後，爰依刑事訴訟法第二百七十三條之一第一項規定，裁定
    由受命法官獨任進行簡式審判程序，合先敘明。
二、上開犯罪事實，業據丙○○於警詢、偵查及本院審理中坦承
    不諱，核與被害人甲○○於警詢中指訴情節相符，並有提領
    資料查詢單一紙、監視錄影翻拍照片六幀及丟棄現場照片二
    幀在卷可稽。足認被告自白與事實相符，堪予採信。是本件
    事證明確，被告犯行堪以認定。
三、按刑法第三百二十一條第一項第二款所謂安全設備，係指除
    門扇、牆垣以外，依社會通常觀念足認為防盜之設備而言（
    最高法院二十五年上字第四一六八號、七十八年度台上字第
    四四一八號裁判要旨參照）。按窗門與門扇、墻垣不同，為
    具有防閑作用之安全設備，最高法院46年度臺上字第325 號
    、56年度臺上字第2433號判決可資參照。查本件被告破壞臥
    室通氣窗而入內行竊，該通氣窗既然為具防盜之作用之安全
    設備，是核被告丙○○破壞通氣窗進入上址行竊，所為係犯
    刑法第三百二十一條第一項第二款之毀越其他安全設備竊盜
    之加重竊盜罪。又被告輸入密碼而由自動付款設備以甲○○
    之名義取得萬泰商業銀行所有之上開款項之行為，係犯刑法
    第三百三十九條之二以不正方法由自動付款設備取得他人之
    物罪。按數行為於同時同地或密切接近之時地實施，侵害同
    一之法益，各行為之獨立性極為薄弱，依一般社會健全觀念
    ，在時間差距上，難以強行分開，在刑法評價上，以為數個
    舉動之接續施行，合為包括之一行為予以評價，較為合理，
    則屬接續犯，而為包括之一罪，最高法院八十六年度臺上字
    第八六九五號判例可資參照。被告於附表編號一至七所示不
    到三小時之時間，接續在臺南縣新市地區之自動付款設備以
    甲○○之名義領得萬泰商業銀行所有之前開款項，顯係於密
    切接近之時地實施，各行為之獨立性薄弱，在刑法評價上，
    以視為數個舉動之接續施行，應屬接續犯之一行為而論以一
    罪已足。另公訴人雖認附表編號八之行為亦與上開行為成立
    接續關係，然附表編號一至七與編號八間之時間已差距將近
    十四小時，且兩者時間所相隔之期間，為一般人正常作息時
    均會睡眠休息之夜間一睌，實難將此二行為評價為密接之時
    間所為，故附表編號一至七與編號八間之行為應各具獨立性
    ，尚難視為接續行為，然被告此先後兩次以不正方法由自動
    付款設備取得他人之物之犯行，時間緊接，犯罪基本構成要
    件相同，顯係基於概括之犯意反覆為之，應依連續犯之規定
    論以一罪，並加重其刑。又被告上開所犯加重竊盜罪、以不
    正方法由自動付款設備取得他人之物二罪間，有方法、目的
    之關係，為牽連犯，應依刑法第五十五條之規定，從一重之
    加重竊盜罪處斷。爰審酌被告素行不佳，其年輕力壯，竟不
    思憑己力賺取金錢，反以行竊之方式滿足物質慾望之犯罪動
    機、目的、手段，並考量其侵入住宅行竊嚴重影響被害人居
    家安全感，暨被告利用自動付款設備取得金額達十一萬元、
    及被害人損失財物價值等危害程度，與犯罪後坦承犯行之態
    度並與被害人達成訴訟上和解等一切情狀，量處如主文所示
    之刑。
據上論斷，應依刑事訴訟法第二百七十三條之一第一項、第二百
九十九條第一項前段，刑法第三百二十一條第一項第二款、第三
百三十九條之二第一項、第五十五條、第五十六條，罰金罰鍰提
高標準條例第一條前段，判決如主文。
本案經檢察官乙○○到庭執行職務。
中　　華　　民　　國　　94　　年　　5　　月　　31 　　日
  　　　　　　　　　刑事第十一庭  法　官　楊  佳  祥
以上正本證明與原本無異。
如不服本判決，應於收受送達後10日內向本院提出上訴書狀（應
附繕本）。
　　　　　　　　　　　　　　　　　書記官  顏  惠  華
中　　華　　民　　國　　94　　年　　5　　月　　31 　　日
附錄本案論罪科刑法條全文：
中華民國刑法第三百二十一條：
犯竊盜罪而有左列情形之一者，處六月以上、五年以下有期徒刑：
一、於夜間侵入住宅或有人居住之建築物、船艦或隱匿其內而犯
    之者。二毀越門扇、牆垣或其他安全設備而犯之者。
三、攜帶兇器而犯之者。
四、結夥三人以上而犯之者。
五、乘火災、水災或其他災害之際而犯之者。
六、在車站或埠頭而犯之者。
前項之未遂犯罰之。
中華民國刑法第三百三十九條之二：
意圖為自己或第三人不法之所有，以不正方法由自動付款設備取得他人之
物者，處三年以下有期徒刑、拘役或一萬元以下罰金。
以前項方法得財產上不法之利益或使第三人得之者，亦同。
附表：
┌──┬───────┬─────────┬──────┐
│編號│犯罪時間      │自動提款機所屬銀行│提領金額    │
│    │              │                  │（新臺幣）  │
├──┼───────┼─────────┼──────┤
│一  │九十三年十二月│華南銀行新市分行  │二萬元      │
│    │十三日下午二時│                  │            │
│    │九分許        │                  │            │
├──┼───────┼─────────┼──────┤
│二  │九十三年十二月│土地銀行新市分行  │二萬元      │
│    │十三日下午二時│                  │            │
│    │十七分許      │                  │            │
├──┼───────┼─────────┼──────┤
│三  │九十三年十二月│中國農民銀行新市分│二千元      │
│    │十三日下午二時│行                │            │
│    │二十三分      │                  │            │
├──┼───────┼─────────┼──────┤
│四  │九十三年十二月│中國農民銀行新市分│二萬元      │
│    │十三日下午二時│行                │            │
│    │二十五分許    │                  │            │
├──┼───────┼─────────┼──────┤
│五  │九十三年十二月│臺南企銀新市分行  │二萬元      │
│    │十三日下午二時│                  │            │
│    │三十分許      │                  │            │
├──┼───────┼─────────┼──────┤
│六  │九十三年十二月│華南銀行新市分行  │八千元      │
│    │十三日下午二時│                  │            │
│    │三十四分許    │                  │            │
├──┼───────┼─────────┼──────┤
│七  │九十三年十二月│郵局新市分行      │一萬元      │
│    │十三日下午四時│                  │            │
│    │四十五分許    │                  │            │
├──┼───────┼─────────┼──────┤
│八  │九十三年十二月│華南銀行新市分行  │一萬元      │
│    │十四日上午六時│                  │            │
│    │四十一分許    │                  │            │
├──┴───────┴─────────┼──────┤
│合計                                    │十一萬元    │
└────────────────────┴──────┘
